臺灣臺北地方法院刑事判決
111年度審交易字第152號
公  訴  人  臺灣臺北地方檢察署檢察官
被      告  徐粘入



選任辯護人  李逸文律師
            王筱涵律師
上列被告因過失傷害案件，經檢察官提起公訴（111年度調偵續
字第7號）後，被告於本院審理中就被訴事實為有罪之陳述，經
檢察官聲請改依協商程序而為判決，本院予以同意，判決如下：
    主      文
 徐粘入犯過失傷害罪，處拘役伍拾日，如易科罰金，以新臺幣
 參仟元折算壹日，緩刑貳年，緩刑期間應於民國一一一年五月
 十八日給付被害人家屬新臺幣壹佰萬元，並匯入被害人家屬指
 定之帳戶。
    事實及理由
一、本件犯罪事實及證據，除引用附件檢察官起訴書之記載外，
    另據被告於本院審理時坦承犯行，核其自白，與起訴書所載
    事證相符，可認屬實，本案事證明確，被告犯行堪予認定，
    應依法論科。
二、論罪科刑：　
　  核被告所為，係犯刑法第284條前段過失傷害罪。依認罪協
    商結果判決如主文所示，並諭知易科罰金之折算標準。
三、附記事項：　　
　  被告前未曾因故意犯罪受有期徒刑以上刑之宣告，有臺灣高
    等法院被告前案紀錄表一份在卷可稽，本院認經此偵、審程
    序及科刑宣告後，當知所警惕，無再犯之虞，所宣告之刑以
    暫不執行為適當，依刑法第74條第1項第1款規定，併予緩刑
    諭知，以啟自新，並命被告向被害人給付如主文所示之金額
    ，且此部分依同法第74條第4項之規定得為民事強制執行名
    義，又依同法第75條之1第1項第4款之規定，受緩刑之宣告
    而違反上開本院所定負擔情節重大，足認原宣告之緩刑難收
    其預期效果，而有執行刑罰之必要者，得撤銷其宣告，併為
    說明。　
四、除有刑事訴訟法第455條之4第1項第1款於本訊問程序終結前
    ，被告撤銷協商合意或檢察官撤回協商聲請者；第2款被告
    協商之意思非出於自由意志者；第4款被告所犯之罪非第455
    條之2第1項所定得以協商判決者；第6款被告有其他較重之
    裁判上一罪之犯罪事實者；第7款法院認應諭知免刑或免訴
    、不受理者情形之一，及違反同條第2項「法院應於協商合
    意範圍內為判決；法院為協商判決所科之刑，以宣告緩刑或
    2年以下有期徒刑、拘役或罰金為限」之規定者外，檢察官
    與被告均不得上訴。如有前述得上訴之情形，得自收受判決
    送達之翌日起20日內，向本院提出上訴書狀，上訴於第二審
    法院，併予敘明。
據上論斷，應依刑事訴訟法第455條之2第1項、第455條之8、第4
54條、第455條，刑法第284條前段、第41條第1項前段、第74條
第1項第1款、第2項第3款，判決處刑如主文。
本案經檢察官詹騏瑋提起公訴、檢察官邱曉華到庭執行職務。
中    華    民    國    111   年     5     月    23   日
                  刑事第二十庭    法  官  洪英花
以上正本證明與原本無異。
不得上訴。
                                  書記官  洪啟瑞
中    華    民    國    111   年     5     月    24   日
附錄本案論罪科刑依據法條全文：
中華民國刑法第284條
因過失傷害人者，處一年以下有期徒刑、拘役或十萬元以下罰金
；致重傷者，處三年以下有期徒刑、拘役或三十萬元以下罰金。
附件：
臺灣臺北地方檢察署檢察官起訴書
                                    111年度調偵續字第7號
　　被　　　告　徐粘入　男　28歲（民國00年0月00日生）
　　　　　　　　　　　　住花蓮縣○○鄉○○○路00號
　　　　　　　　　　　　居新北市○○區○○路000巷00弄00
　　　　　　　　　　　　　號
　　　　　　　　　　　　國民身分證統一編號：Z000000000號
上列被告因過失傷害案件，已經偵查終結，認應提起公訴，茲將
犯罪事實及證據並所犯法條分敘如下：
　　　　犯罪事實
一、徐粘入於民國109年6月24日下午1時21分許，騎乘車號000-0
    000號普通重型機車，沿臺北市大安區和平東路3段由西往東
    行駛，途經臺北市○○區○○○路0段00號前，本應注意車前狀況
    ，並隨時採取必要之安全措施，而依當時情形並無不能注意
    之情事，竟疏未注意及此，貿然前行，適冼克明未依規定行
    走行人穿越道，逕自由南往北徒步跨越和平東路3段，徐粘
    入見狀閃避不及，上開機車左側擦撞冼克明，致冼克明倒地
    ，因而受有左側七到十肋骨骨折之傷害。
二、案經冼克明訴由臺北市政府警察局大安分局報告偵辦。
　　　　證據並所犯法條
一、證據清單及待證事實：
編號 證據名稱 待證事實 1 被告徐粘入之供述 被告於上開時間、地點，騎乘機車擦撞告訴人冼克明倒地之事實。 2 告訴代理人冼聖傑之指證 告訴人遭被告騎車擦撞，因而倒地受傷之事實。 3 道路交通事故現場圖、道路交通事故調查報告表㈠㈡、現場及車損照片共9張、監視器及行車紀錄器光碟及其翻拍照片共6張、本署勘驗筆錄、臺北市交通事件裁決所110年7月7日北市裁鑑字第1103071292號函所附之臺北市車輛行車事故鑑定會鑑定意見書 被告於犯罪事實欄一所載之時間、地點，疏未注意車前狀況，貿然前行，因而撞擊未依規定行走行人穿越道之告訴人之事實。 4 臺北醫學大學附設醫院診斷證明書、臺北市立聯合醫院診斷證明書各乙份、臺北醫學大學附設醫院110年4月27日校附醫歷字第1100002601號函及病歷 告訴人因本件車禍受有如犯罪事實欄一所示傷害之事實。 
二、核被告所為，係犯刑法第284條前段過失傷害罪嫌。又被告
    肇事後，於警方到場處理時，仍在現場並當場自承為肇事者
    乙節，有臺北市政府警察局道路交通事故肇事人自首情形紀
    錄表在卷可佐，是被告在職司偵查權限之公務員發覺前，自
    承肇事，符合自首要件，得依刑法第62條規定減輕其刑。另
    請審酌被告並無前科，且告訴人未依規定行走行人穿越道為
    肇事主因等情，從輕量處適當之刑。
三、依刑事訴訟法第251條第1項提起公訴。
　　此　致
臺灣臺北地方法院
中　　華　　民　　國　 111　　年　　2 　　月　　8 　　日
　　　　　　　　　　　　　    檢　察　官　詹騏瑋
本件正本證明與原本無異
中　　華　　民　　國　 111　　年　　2　 　月　　23　　日
                              書　記　官　廖安琦
附錄本案所犯法條全文
中華民國刑法第284條
因過失傷害人者，處 1 年以下有期徒刑、拘役或 10 萬元以下
罰金；致重傷者，處 3 年以下有期徒刑、拘役或 30 萬元以下
罰金。